【裁判字號】    97,訴,2612
【裁判日期】    970930
【裁判案由】    違反毒品危害防制條例
【裁判全文】
臺灣彰化地方法院刑事判決              97年度訴字第2612號
公  訴  人  臺灣彰化地方法院檢察署檢察官
被      告  甲○○
                    （另案於臺灣彰化監獄執行中）
上列被告因違反毒品危害防制條例案件，經檢察官提起公訴（九
十七年度毒偵字第三一四五、三二九０號），本院裁定依簡式審
判程序審理，判決如下：
    主  文
甲○○施用第一級毒品，累犯，處有期徒刑捌月；又施用第一級
毒品，累犯，處有期徒刑捌月；應執行有期徒刑壹年貳月。
    事  實
一、甲○○前曾於民國九十二年間，因施用毒品案件，經本院裁
    定送觀察、勒戒後，認無繼續施用毒品之傾向，於九十三年
    二月五日執行完畢釋放後，並由臺灣彰化地方法院檢察署檢
    察官以九十二年度毒偵字第二四七九、三０九二號為不起訴
    處分確定。另於九十五年二月二十七日，因施用第一、二級
    毒品案件，經本院以九十四年度訴字第二一三八號判決各判
    處有期徒刑八月、四月，應執行有期徒刑十月確定；於九十
    五年六月十九日，因竊盜案件，經本院以九十五年度易字第
    二一四號判決判處有期徒刑七月確定；於九十五年八月二十
    一日，因施用第一級毒品案件，經本院以九十五年度訴字第
    一二０七號判決判處有期徒刑十月確定；嗣上開案件均經減
    刑並定應執行刑為有期徒刑一年一月又十五日，入監執行後
    ，於九十六年七月十六日執行完畢。詎其仍不悔改，未能戒
    除毒癮，於前揭觀察、勒戒處分執行完畢釋放後五年內，分
    別基於施用第一級毒品海洛因之犯意：（一）先於九十七年
    四月十九日二十二時許，在彰化縣溪州鄉三圳村九甲巷二十
    號住處，以將海洛因攙水後再以針筒注射之方式，施用第一
    級毒品海洛因一次。嗣於同年月二十二日九時二十五分許，
    在彰縣溪州鄉三圳村中西巷為警盤查後，於未被有偵查犯罪
    職權之機關或公務員發覺前，即主動向員警供述其涉有上揭
    施用海洛因之犯行，並接受採尿送驗，結果呈嗎啡陽性反應
    。（二）復於九十七年七月一日二十二時許，在彰化縣北斗
    鎮○○路路旁某處，以上開方式，施用第一級毒品海洛因一
    次。嗣其因另犯竊盜案件未到案執行，經臺灣彰化地方法院
    檢察署發佈通緝後，於九十七年七月二日八時三十分許，在
    彰化縣北斗鎮○○路卓綜合醫院為警緝獲，且於未被有偵查
    犯罪職權之機關或公務員發覺前，即主動向員警供述其涉有
    上揭施用海洛因之犯行，並接受採尿送驗，結果呈嗎啡陽性
    反應。
二、案經彰化縣警察局北斗分局報請臺灣彰化地方法院檢察署檢
    察官偵查起訴。
    理  由
一、上開事實，業據被告甲○○於本院審理時坦承不諱，且被告
    於九十七年四月二十二日、同年七月二日先後為警採集之尿
    液，經送詮昕科技股份有限公司檢驗結果，確呈嗎啡陽性反
    應，此有應受尿液採驗人尿液檢體採集送驗紀錄表及詮昕科
    技股份有限公司出具之濫用藥物尿液檢驗報告等附卷可稽，
    被告自白核與事實相符。又被告曾於九十二年間，因施用毒
    品案件，經本院裁定送觀察、勒戒後，認無繼續施用毒品之
    傾向，於九十三年二月五日執行完畢釋放後，並由臺灣彰化
    地方法院檢察署檢察官以九十二年度毒偵字第二四七九、三
    ０九二號為不起訴處分確定，此有臺灣彰化地方法院檢察署
    刑案資料查註紀錄表及臺灣高等法院被告全國前案紀錄表等
    在卷可憑，被告於前揭觀察、勒戒處分執行完畢釋放後五年
    內，再犯本件施用第一級毒品之犯行，事證明確，自應依法
    論科。
二、核被告所為，均係犯毒品危害防制條例第十條第一項之施用
    第一級毒品罪。被告於施用前持有第一級毒品之低度行為，
    應為施用之高度行為所吸收，均不另論罪。被告所犯上開二
    次犯行，犯意各別，應分論併罰。又被告前於九十五年二月
    二十七日，因施用第一、二級毒品案件，經本院以九十四年
    度訴字第二一三八號判決各判處有期徒刑八月、四月，應執
    行有期徒刑十月確定；於九十五年六月十九日，因竊盜案件
    ，經本院以九十五年度易字第二一四號判決判處有期徒刑七
    月確定；於九十五年八月二十一日，因施用第一級毒品案件
    ，經本院以九十五年度訴字第一二０七號判決判處有期徒刑
    十月確定；嗣上開案件均經減刑並定應執行刑為有期徒刑一
    年一月又十五日，入監執行後，於九十六年七月十六日執行
    完畢，有上揭臺灣高等法院被告全國前案紀錄表及臺灣彰化
    地方法院檢察署刑案資料查註紀錄表等附卷可參，被告受有
    期徒刑執行完畢後，五年以內故意再犯本件有期徒刑以上之
    罪，均為累犯，各應依刑法第四十七條第一項規定，加重其
    刑。又被告上開施用海洛因之犯行，均係於未被有偵查犯罪
    職權之機關或公務員發覺前，即主動向員警陳明該犯罪事實
    ，自首而接受裁判，有被告警詢筆錄可按，核與自首之要件
    相當，均併依刑法第六十二條前段規定減輕其刑，並先加後
    減之。爰審酌被告前已有毒品之前科，且曾因施用毒品案件
    經送觀察、勒戒處分，猶不知悔改，未能戒除毒癮，竟又再
    度施用毒品，顯乏禁絕毒害之決心，暨考量施用毒品者係自
    戕身心，且被告犯後坦承犯行、態度尚佳等一切情狀，各量
    處如主文所示之刑，並定應執行刑，以資儆懲。
據上論斷，應依刑事訴訟法第二百七十三條之一第一項、第二百
九十九條第一項前段，毒品危害防制條例第十條第一項，刑法第
十一條前段、第四十七條第一項、第六十二條前段、第五十一條
第五款，判決如主文。
本案經檢察官鄭少到庭執行職務。
中    華    民    國    97    年    9     月    30    日
                            刑事第六庭
                                法  官  王義閔
以上正本證明與原本無異。
如不服本判決，應於判決送達後10日內，向本院提出上訴書狀，
上訴書狀應「敘述具體上訴理由」，並按他造當事人之人數附繕
本。「切勿逕送上級法院」。
中    華    民    國    97    年    9     月    30    日
                                書記官  黃幼華
附錄本案論罪科刑法條全文：
毒品危害防制條例第10條
施用第一級毒品者，處 6 月以上 5 年以下有期徒刑。
施用第二級毒品者，處 3 年以下有期徒刑。


司法院資訊處製作；財團法人民間司法改革基金會備份。
